【裁判字號】    98,審訴,2633
【裁判日期】    980831
【裁判案由】    毒品危害防制條例
【裁判全文】
臺灣高雄地方法院刑事判決            98年度審訴字第2633號
公  訴  人  臺灣高雄地方法院檢察署檢察官
被      告  甲○○
上列被告因毒品危害防制條例案件，經檢察官提起公訴（98年度
毒偵字第3324號），本院改依簡式審判程序審理，判決如下：
    主  文
甲○○施用第一級毒品，處有期徒刑陸月，如易科罰金，以新臺
幣壹仟元折算壹日，扣案之注射針筒壹支沒收；又施用第二級毒
品，處有期徒刑貳月，如易科罰金，以新臺幣壹仟元折算壹日。
應執行有期徒刑陸月，如易科罰金，以新臺幣壹仟元折算壹日，
扣案之注射針筒壹支沒收。
    事  實
一、甲○○曾因施用毒品案件，經本院以96年度毒聲字第672 號
    裁定送觀察、勒戒後，認有繼續施用毒品傾向，而由本院以
    96年度毒聲字第967 號裁定令入戒治處所施以強制戒治，於
    民國97年4 月11日強制戒治執行完畢釋放。詎其仍不知戒絕
    毒癮，明知海洛因及甲基安非他命，分別經公告列為毒品危
    害防制條例第2 條第2 項第1 款之第一級毒品及同條項第2
    款之第二級毒品，不得非法持有、施用，猶基於施用第一級
    毒品海洛因及第二級毒品甲基安非他命之犯意，於98年5 月
    22日上午9 時許，在高雄縣大社鄉大社加油站廁所內，以將
    第一級毒品海洛因加水置於針筒內注射手臂血管之方式，施
    用第一級毒品海洛因1 次，另於98年5 月22日下午1 時20分
    許回溯24小時內之某時點，在其位於高雄縣仁武鄉○○○ 街
    2 號8 樓之1 之住處，以將第二級毒品甲基安非他命置於玻
    璃吸食器內燒烤吸食之方式，施用第二級毒品甲基安非他命
    1 次。嗣於98年5 月22日上午11時50分許，其行經高雄縣大
    社鄉○○路○段851 之1 號前，因形跡可疑為警盤查，並扣
    得其所有之注射針筒1 支（供其施用海洛因），其因而至警
    局製作警詢筆錄，嗣並經警採其尿液送檢，結果發現呈嗎啡
    及甲基安非他命陽性反應，始悉上情。
二、案經高雄縣政府警察局仁武分局報請臺灣高雄地方法院檢察
    署檢察官偵查起訴。
    理  由
一、按本件被告甲○○所犯係死刑、無期徒刑、最輕本刑為3 年
    以上有期徒刑以外之罪，其於準備程序就前揭被訴事實為有
    罪之陳述，經受命法官告知簡式審判程序之旨，並聽取其與
    公訴人意見後，本院認無不得或不宜改依簡式審判程序進行
    之處，爰依刑事訴訟法第273 條之1 第1 項、第284 條之1
    ，裁定本件由受命法官獨任進行簡式審判程序，合先敘明。
二、前揭犯罪事實，業據被告於本院審理中坦承不諱，且其前開
    採集尿液送檢之檢驗結果，係呈施用第一級毒品海洛因後所
    會產生之嗎啡陽性反應，及施用第二級毒品甲基安非他命後
    所會產生之甲基安非他命陽性反應，有臺灣檢驗科技股份有
    限公司98年6 月6 日KＺ000000000000號濫用藥物尿液檢驗報
    告在卷可稽（上開被告以外之人於審判外所為之書面陳述，
    因本件已改行簡式審判程序，依刑事訴訟法第15 9條第2 項
    之規定，應具有證據能力），此外，另有注射針筒1 支扣案
    足憑，則被告前開自白顯與事實相符，堪以採信，本件事證
    明確，被告前開犯行，堪以認定。另被告曾因施用毒品案件
    ，經本院以96年度毒聲字第672 號裁定送觀察、勒戒後，認
    有繼續施用毒品傾向，而由本院以96年度毒聲字第967 號裁
    定令入戒治處所施以強制戒治，於97年4 月11日強制戒治執
    行完畢釋放乙情，有臺灣高等法院被告前案紀錄表在卷可憑
    ，被告於強制戒治執行完畢釋放後，5 年內再犯本件施用毒
    品犯行，依法自應予以追訴處罰。
三、按海洛因及甲基安非他命，分別係毒品危害防制條例第2 條
    第2 項第1 款所稱之第一級毒品及同條項第2 款所稱之第二
    級毒品，故核被告所為，係犯該條例第10條第1 項之施用第
    一級毒品罪及同條第2 項之施用第二級毒品罪。被告持有第
    一級毒品海洛因及第二級毒品甲基安非他命後，進而施用，
    其持有之低度行為均應為施用之高度行為所吸收，不另論罪
    。又被告所犯上開2 罪間，犯意各別、行為互殊，觸犯構成
    要件相異之罪名，自應分論併罰。爰審酌被告經強制戒治後
    ，尚未能戒絕毒癮，足證前開保安處分措施實難矯治其惡性
    ，惟念其犯後坦承罪行，態度良好，而所犯係自戕行為，尚
    未對他人造成實害，復參以其先前並無因施用毒品案件遭論
    罪科刑之情等一切情狀，分別量處如主文所示之刑，並定應
    執行之刑，復諭知易科罰金之折算標準，以資懲儆。扣案之
    注射針筒1 支，係被告所有，供其為本件施用第一級毒品犯
    行所用之物，業據其於本院審理中陳述明確，爰依刑法第38
    條第1 項第2 款規定，併予宣告沒收。另檢察官當庭對被告
    本件犯行，予以具體求處有期徒刑7 月、3 月，經本院審酌
    上情，認以量處如主文所示之刑為適當，檢察官求處之刑尚
    嫌過重，併予敘明。
據上論斷，應依刑事訴訟法第273 條之1 第1 項、第284 條之1
、第299 條第1 項前段，毒品危害防制條例第10條第1 項、第2
項，刑法第11條前段、第41條第1 項前段、第2 項、第38條第1
項第2 款、第51條第5 款，判決如主文。
本案經檢察官陳麗琇到庭執行職務。
中    華    民    國    98    年    8     月    31    日
                  刑事第十庭    法  官  陳君杰
以上正本證明與原本無異。
如不服本判決應於收受判決後10日內向本院提出上訴書狀，並應
敘述具體理由。其未敘述上訴理由者，應於上訴期間屆滿後20日
內向本院補提理由書(均須按他造當事人之人數附繕本)「切勿逕
送上級法院」。
中    華    民    國    98    年    8     月    31    日
                                書記官  李承悌
附錄本判決論罪科刑法條全文：
毒品危害防制條例第10條
施用第一級毒品者，處6 月以上5 年以下有期徒刑。
施用第二級毒品者，處3年以下有期徒刑。


司法院資訊處製作；財團法人民間司法改革基金會備份。
